# 求助版主，固定资产折旧期限的话是按照收入的服务期间来折

提问人：Cavatina 时间：2020-03-17 08:05:21
公司有一种业务模式是为客户提供技术服务，（技术服务期限有 5 年或不等），然后每年会分次确认收入，为了完成此合同，客户会采购固定资产进行安装等，（产权是公司的），折旧期限的话是按照收入的服务期间来折吗？但是这可能和公司目前的固定资产折旧政策就不一样了，如果按照公司的会计政策规定的折旧年限来折旧，那么收入和成本就可能不配比。该项固定资产的采购是专门服务于固定项目，项目收入确认完成后，固定资产也没什么用处了。

回答人：chenyiwei
1 、首先要考虑：虽然资产的产权是公司的，但所有权上的主要风险和报酬，以及对使用的控制权等，是否已经转移给客户？是否应作为分期收款销售或者融资租赁处理？
2 、如果确实作为本企业固定资产是恰当的（个人感觉可能性不大），则在确定服务期满后归客户所有的情况下折旧年限为合同服务年限也是合适的，与其他无合同限制的同类资产可采用不一样的折旧年限。